【裁判字號】    97,交易,3
【裁判日期】    970131
【裁判案由】    公共危險等
【裁判全文】
臺灣彰化地方法院刑事判決               97年度交易字第3號
公  訴  人  臺灣彰化地方法院檢察署檢察官
被      告  甲○○
                      9號
上列被告因公共危險等案件，經檢察官提起公訴（九十六年度偵
字第一一○三六號），本院判決如下：
    主  文
甲○○服用酒類，不能安全駕駛動力交通工具而駕駛，處拘役伍
拾日，如易科罰金，以新臺幣壹仟元折算壹日。
    事  實
一、甲○○自民國九十六年十一月二十六日晚上八時許起，在彰
    化縣田中鎮○○路之友人住處，飲用紅酒約半瓶後，已達不
    能安全駕駛動力交通工具之程度，竟仍於同日晚上十時許，
    駕駛其停放在友人住處之車牌號碼五三三二－ＳＫ號自用小
    客車，欲返回其位於彰化縣二林鎮○○里○○路○段六二七
    巷十九號住處，於同日晚上十時十六分許，沿彰化縣田中鎮
    ○○路前之產業道路由東往西方向行駛，行經該路與山腳路
    交岔路口時，因不勝酒力而注意力減退，竟貿然通過上開交
    岔路口，適有乙○○騎乘車牌號碼三九二－ＢＶＸ號重型機
    車，沿山腳路由南往北方向行駛，亦通過該交岔路口，二車
    均因煞避不及而發生碰撞，致乙○○因而受有頭部外傷、臉
    部表淺損傷、右膝挫傷之傷害（過失傷害部分業經乙○○撤
    回告訴，另為不受理之判決）。嗣經警據報到場處理，當場
    對甲○○施以呼氣酒精濃度測試，測得其呼氣所含酒精濃度
    達每公升○點五九毫克，而查知上情。
二、案經彰化縣警察局田中分局報告臺灣彰化地方法院檢察署檢
    察官偵查起訴。
    理  由
一、按被告以外之人於審判外之言詞或書面陳述，除法律有規定
    者外，不得作為證據。除顯有不可信之情況外，公務員職務
    上製作之紀錄文書、證明文書，以及從事業務之人於業務上
    或通常業務過程所須製作之紀錄文書、證明文書，亦得為證
    據。被告以外之人於審判外之陳述，雖不符前四條之規定，
    而經當事人於審判程序同意作為證據，法院審酌該言詞陳述
    或書面陳述作成時之情況，認為適當者，亦得為證據。當事
    人、代理人或辯護人於法院調查證據時，知有第一百五十九
    條第一項不得為證據之情形，而未於言詞辯論終結前聲明異
    議者，視為有前項之同意。刑事訴訟法第一百五十九條第一
    項、第一百五十九條之四第一款、第二款、第一百五十九條
    之五分別定有明文。經查：
  (一)證人乙○○於警詢時之證述，雖係被告以外之人於審判外之
    言詞陳述，為傳聞證據，然被告既已同意將之引為證據，且
    知悉該言詞陳述為傳聞證據而未於言詞辯論終結前聲明異議
    ，本院復審酌該言詞陳述係由證人出於自由意識而陳述，又
    無其他證據足認該陳述有何顯不可信之情事等一切情況，依
    刑事訴訟法第一百五十九條之五規定，認上開證人於警詢之
    證述，得採為認定本件犯罪事實所憑之證據。
  (二)員生醫院診斷書一紙，係負責為乙○○診治傷勢之醫師，依
    其所見製作之證明文書，雖屬被告以外之人於審判外之書面
    陳述，然因係從事業務之醫師於醫療業務上所製作之證明文
    書，且無顯不可信之情況，依刑事訴訟法第一百五十九條之
    四第二款之規定，自得採為認定本件犯罪事實所憑之證據（
    最高法院九十五年度臺上字第一四四九號判決意旨參照）。
  (三)道路交通事故現場圖、道路交通事故調查報告表(一)、(二)、刑
    法第一百八十五條之三案件測試觀察紀錄表，均係警員依其
    所見在職務上製作之紀錄文書，且無顯不可信之情況，依刑
    事訴訟法第一百五十九條之四第一款之規定，亦得採為認定
    本件犯罪事實所憑之證據。
二、上開事實，迭經被告甲○○於警詢、偵訊、本院審理時，坦
    承不諱，核與證人即被害人乙○○於警詢時，證述之情節相
    符，並有員生醫院診斷書、彰化縣警察局道路交通事故當事
    人酒精測定紀錄表、刑法第一百八十五條之三案件酒精測試
    觀察紀錄表、道路交通事故現場圖、道路交通事故調查報告
    表(一)、(二)、舉發違反道路交通管理事件通知單影本各一紙、
    現場照片八幀附卷可稽，足徵被告之自白確與事實相符。另
    參諸德國、美國之認定標準，對於酒精濃度呼氣已達每公升
    ○點五五毫克以上者，肇事率為一般正常人之十倍，認為已
    達「不能安全駕駛」之標準，此有法務部八十八年五月十八
    日法八八檢字第一六六九號函釋甚明，本件被告於車禍發生
    後，測得其呼氣酒精濃度達每公升○點五九毫克，堪認被告
    確因飲酒，而注意力減退，已達不能安全駕駛動力交通工具
    之程度至明。本件事證明確，被告服用酒類，不能安全駕駛
    動力交通工具而駕駛之犯行，應堪認定。
三、核被告所為，係犯刑法第一百八十五條之三之服用酒類不能
    安全駕駛動力交通工具而駕駛罪。爰審酌被告飲酒後已達不
    能安全駕駛動力交通工具之程度，仍不顧公眾之安危，貿然
    駕駛汽車，危及公眾往來之安全甚鉅，並肇致車禍發生，被
    害人因而受傷，惟考量其就過失傷害部分業與被害人達成和
    解，並給付被害人新臺幣四萬元作為賠償，此有彰化縣田中
    鎮調解委員會調解書一紙在卷可考（本院卷第十五頁），及
    犯罪後坦承犯行，態度尚屬良好等一切情狀，量處如主文所
    示之刑，並諭知易科罰金之折算標準。
據上論斷，應依刑事訴訟法第二百九十九條第一項前段，刑法第
一百八十五條之三、第四十一條第一項前段，刑法施行法第一條
之一第一項、第二項但書，判決如主文。
本案經檢察官蔡曉崙到庭執行職務。
中    華    民    國    97    年    1     月    31    日
                        交通法庭      法  官  鄭舜元
以上正本證明與原本無異。
如不服本判決，應於判決送達後10日內，向本院提出上訴書狀，
上訴書狀應「敘述具體上訴理由」，並按他造當事人之人數附繕
本。「切勿逕送上級法院」。
告訴人或被害人對於判決如有不服具備理由請求檢察官上訴者，
其上訴期間之計算係以檢察官收受判決正本之日期為準。
中    華    民    國    97    年    1     月    31    日
                                      書記官  呂雅惠
附錄：論罪科刑法條：
刑法第一百八十五條之三：
服用毒品、麻醉藥品、酒類或其他相類之物，不能安全駕駛動力
交通工具而駕駛者，處一年以下有期徒刑、拘役或三萬元以下罰
金。


司法院資訊處製作；財團法人民間司法改革基金會備份。
